臺灣橋頭地方法院民事判決
111年度橋小字第648號
原      告  元大商業銀行股份有限公司



法定代理人  翁健    
訴訟代理人  劉遊燕  
被      告  廖春錦  
上列當事人間請求清償借款事件，本院於民國111年8月16日言詞
辯論終結，判決如下：
    主      文
被告應給付原告新臺幣壹萬柒仟玖佰零肆元，及自民國九十六年
二月八日起至民國一百零四年八月三十一日止，按週年利率百分
之二十；暨自民國一百零四年九月一日起至清償日止，按週年利
率百分之十五計算之利息。
訴訟費用新臺幣壹仟元由被告負擔。
本判決得假執行。但被告如以新臺幣壹萬柒仟玖佰零肆元為原告
預供擔保，免為假執行。
    事實及理由
一、原告主張：被告前於民國92年11月18日向訴外人大眾商業銀
    行股份有限公司（已於106年1月17日併入原告）申請現金卡
    使用，約定借款額度為新臺幣（下同）20,000元，並按週年
    利率18.25%固定計息，每月最低應付款為實際可動用借款額
    度之2%，如未依約繳付最低應付款，則依週年利率20%計付
    遲延利息，且如有任何一宗債務不依約清償時，借款視為全
    部到期，應立即清償全部借款，並自應繳日起按週年利率20
    %計付利息。詎被告未依約還款，迄今尚積欠本金17,904元
    未清償，爰依現金卡契約之法律關係，提起本件訴訟。聲明
    ：如主文第1項所示。
二、被告則以：伊有申請現金卡及積欠上開款項未償還，惟伊已
    聲請更生並補正資料，但不清楚進度，律師說這期間會拖很
    久等語，資為抗辯。
三、查原告主張之前揭事實，業據其提出現金卡帳務明細、現金
    卡申請書、現金卡約定事項、金融監督管理委員會106年1月
    17日金管銀控字第10500320920號函、合併案公告等件為證
    （見本院司促卷第11至16頁、本院橋小卷第21至27頁），且
    為被告所不爭執（見本院橋小卷第44頁），自堪信為真實。
    至被告另辯以：伊已聲請更生，但不清楚進度，律師說這期
    間會拖很久等語，因被告所提更生聲請尚未經法院裁定准許
    開始更生程序，自無礙於本件之訴訟程序，附予敘明。
四、本件係依小額程序為被告敗訴之判決，應依民事訴訟法第43
    6條之20規定，依職權宣告假執行。另依同法第436條之23、
    第436條第2項、第392條第2項規定，依職權宣告被告如預供
    擔保，免為假執行。
五、本件事證已臻明確，兩造其餘攻擊防禦方法及證據，核與判
    決之結果，不生影響，爰不一一論列，併此敘明。
六、訴訟費用負擔之依據：民事訴訟法第78條。另依同法第436
    條之19第1項規定，確定訴訟費用額如主文第2項所示。
中　　華　　民　　國　　111 　年　　8 　　月　　30　　日
    　　　　　　　橋頭簡易庭　法　　　官  郭育秀
以上正本係照原本作成。
民事訴訟法第436條之24第2項：對於本判決之上訴，非以違背法
令為理由，不得為之。
如對本判決上訴，須於判決送達後20日內向本院提出上訴狀，並
須表明原判決所違背之法令及其具體內容與依訴訟資料可認為原
判決有違背法令之具體事實之上訴理由（均須按他造當事人之人
數附繕本）。
中　　華　　民　　國　　111 　年　　8 　　月　　30　　日
    　　　　　　　　　　　　  書　記　官  塗蕙如
訴訟費用計算式：
裁判費（新臺幣）   1,000元
合計               1,000元